最高法院刑事判決　　　　　　　　　　　　　　　　八十八年度台非字第一七七號
　　上訴人　最高法院檢察署檢察總長
　　被　告　甲○○
右上訴人因被告竊盜案件，對於台灣板橋地方法院中華民國八十六年十一月五日第一
審確定判決（八十六年度訴字第一四五八號，起訴案號：台灣板橋地方法院檢察署八
十六年度偵字第二六四號），認為違法，提起非常上訴，本院判決如左：
    主  文
原判決關於竊盜部分撤銷。
右開撤銷部分免訴。
    理  由
非常上訴理由稱：「按案件曾經判決確定者，應為免訴之判決，刑事訴訟法第三百零
二條第一款定有明文。此項原則，關於實質上一罪或裁判上一罪，均有其適用。連續
犯係裁判上一罪，其犯罪事實之一部經判決確定者，其效力即及於全部。故檢察官復
將其他部分重行起訴，應為免訴之諭知。本件被告於（民國）八十四年十一月二十八
日下午十三時許、十二月一日上午八時許及三日上午七時許先後三次竊取他人機車之
行為，曾經台灣士林地方法院於八十五年六月二十五日以八十五年度少易字第四號判
處有期徒刑一年、緩刑四年，緩刑期中付保護管束，並於八十五年八月一日確定，有
該案全卷可稽。其於八十四年十一月三十日至八十五年三月二十三日所犯七次竊盜罪
，與前開判決確定部分之犯行，時間緊接，犯罪構成要件相同，顯係基於概括之犯意
所為之連續犯，屬於裁判上一罪，且均係在前開確定判決最後審理期日前所犯，應為
前開確定判決效力之所及。檢察官復於八十六年四月二十四日以八十六年度偵字第二
六四號提起公訴，原審未就卷附被告前案紀錄（見原審卷第十二頁）詳加調查，為免
訴之判決反而為科刑之諭知，自屬違法。案經確定，且不利於被告。合依刑事訴訟法
第四百四十一條、第四百四十三條提起非常上訴，以資糾正並予救濟」等語。
本院按同一案件曾經判決確定者，應諭知免訴之判決，刑事訴訟法第三百零二條第一
款定有明文。此項規定，關於實質上一罪或裁判上一罪，均有其適用。連續犯係裁判
上一罪，其犯罪之一部曾經判決確定者，效力當然及於全部。若檢察官復將其他部分
重行起訴者，即應諭知免訴之判決。本件被告甲○○於八十四年十一月二十八日、十
二月一日、三日先後三次竊取他人之機車，曾經台灣士林地方法院於八十五年六月二
十五日判處有期徒刑一年，緩刑四年，緩刑期中付保護管束，並於同年八月一日確定
在案，有該院八十五年度少易字第四號案卷可稽。被告復於八十四年十一月三十日至
八十五年三月二十三日先後七次竊取他人之機車、現款，連續竊盜之犯行，復經檢察
官於八十六年四月二十四日提起公訴。查其前後十次竊盜行為，時間緊接、犯罪構成
要件相同，顯係基於概括之犯意，反覆為之，應成立連續犯，屬於裁判上一罪，而為
訴訟法上之同一案件。檢察官重行起訴七次竊盜部分，均係在前開三次竊盜案件判決
確定前所犯，既屬於同一案件，自應受前案確定判決既判力之拘束，原審疏未就被告
之前案紀錄詳加調查，諭知免訴之判決，竟仍依連續結夥三人以上帶兇器毀壞門扇
竊盜，判處有期徒刑一年六月，與被告另犯搶奪罪，所處有期徒刑七月，定執行刑為
有期徒刑二年，並緩刑五年。（緩刑部分已經本院另案判決非常上訴撤銷在案）顯屬
違法。案經確定，且不利於被告，非常上訴意旨，執以指摘原判決關於上開部分違法
，洵有理由。應由本院將原判決關於竊盜部分撤銷，另為免訴判決之諭知，以資糾正
。
據上論結，應依刑事訴訟法第四百四十七條第一項第一款後段、第三百零二條第一款
，判決如主文。
中      華      民      國    八十八    年      七      月     十五     日
                              最高法院刑事第六庭
                                  審判長法官  紀  俊  乾
                                        法官  楊  商  江
                                        法官  黃  正  興
                                        法官  陳  正  庸
                                        法官  陳  世  雄
      右正本證明與原本無異
                                              書  記  官
中      華      民      國    八十八    年      七      月    二十一    日
                                                                        Ｒ
